Inventaris van het archief van de Volkspartij voor Vrijheid en Democratie (VVD)-fractie in de Tweede kamer der Staten-Generaal, 1963-2002 (2008)
Nationaal Archief, Den Haag
- Fractie, A
  - Kabinetsformatie, A.3
    - Totstandkoming van het Regeerakkoord voor de Kabinetsformatie 2003 (Balkenende II), 497-502; 5 pakken en 1 omslag
      - 'Meedoen meer werk minder regels', Hoofdlijnenakkoord voor het kabinet Christen Democratisch Appèl (CDA), VVD, Democraten '66 (D66), 2003, 497; omslag
      - Relevante stukken voor de informatiewerkzaamheden voor G. Zalm, met een overzicht van onderwerpen, 2003, 498
        Niet compleet
      - Stukken ten behoeve van de fractievoorzitter G. Zalm, met een overzicht van onderwerpen, 2003, 499
      - Stukken van het Centraal Planbureau (CPB) met economische toekomstverkenningen en doorrekeningen, 2003, 500
      - Vergaderstukken van besprekingen Christen Democratisch Appèl (CDA), VVD en Democraten '66 (D66), 2003, 501-502
        - Algemeen kabinetsbeleid, buitenlandse zaken, binnenlandse zaken en defensie, 2003, 501
        - Financiën, justitie, onderwijs, welzijn en volkshuisvesting, 2003, 502
  - Verkiezingen, A.4
    - Tweede Kamerverkiezingen, 1968 - 2007; 436, 503-535; 10 pakken, 16 omslagen en 7 stukken
      - Verkiezingen van 28 april 1971, verkiezingsprogramma 1971 - 1975 Liberalen op nieuwe wegen, 1971, 503; stuk
      - Verkiezingen van 29 november 1972, het leveren van bijdragen aan het Liberaal Manifest, 1971 - 1972, 504
      - Verkiezingen van 25 mei 1977, verkiezingsprogramma VVD Vrijheid, Werk en Samenwerking, 1977, 505; stuk
      - Verkiezingen van 26 mei 1981, 1980 - 1981, 436, 506-508
        - Dagbladartikelen en andere documentatie inzake de VVD, het Christendemocratisch Appèl (CDA), de Partij van de Arbeid (PvdA) en Democraten '66 (D66) ten behoeve van de verkiezingscampagne, 1980 - 1981, 506; pak
        - Correspondentie ( februari - maart ) inzake de verkiezingscampagne, 1981, 507
        - Uitgetypte gehouden spreekbeurten, gestelde vragen en gegeven antwoorden op het VVD-congres van 23 maart 1981 in Utrecht, 1981, 436; 1 stuk
          De auteur is onbekend
        - Verkiezingsprogramma 1981 - 1985 Samen aan het werk, alsmede het VVD Verkiezingsprogramma 1981 Proef stadsdeelraden, 1981, 508
      - Het uitnodigen van 29 bekende sportmensen die tijdens de verkiezingscampagne van 1982 kleur bekenden en in een speciale advertentie een VVD-stemadvies hebben uitgebracht voor een informele borrel, alsmede foto's van de informele borrel op 29 november 1984, 1984, 509
      - Verkiezingen van 21 mei 1986, 1985 - 1986, 510-513
        - (Concept)verkiezingsprogramma 1986 - 1990 Als je toekomst je lief is, 1985, 510; pak
          Bevat tevens het Urgentieprogramma 1982
        - Campagneboek 1986, 1986, 511; deel
        - Promotionele activiteiten en campagnebijeenkomsten, 1986, 512; pak
        - Spreekbeurten en toespraken van VVD-kamerleden en VVD-ministers, 1986, 513
      - Verkiezingen van 6 september 1989, conceptverkiezingsprogramma 1990 - 1994 Een kansvolle toekomst, alsmede Een verkiezingsprogramma 1989 - 1993 Een kansvolle toekomst, 1989, 514; stuk
      - Verkiezingen van 3 mei 1994, 1989 - 1994, 515-517
        - Documentatie inzake R. Lubbers, minister-president en leider van het Christen Democratisch Appèl (CDA), 1989 - 1993, 515; pak
          Het betreft hier mogelijk documentatiemateriaal van F. Bolkestein, het werd aangetroffen tussen ander materiaal van hem
        - Documentatie inzake E. Brinkman, fractievoorzitter en lijsttrekker van het Christen Democratisch Appèl (CDA), 1990 - 1994, 516
        - Kernprogramma 1994 - 1998 Nederland moet weer aan de slag, alsmede aanvullende beleidsnota, 1994, 517
      - Verkiezingen van 6 mei 1998, 1996 - 1998, 518-521
        - Het voorbereiden van de verkiezingscampagne, 1996 - 1998, 518
          Bevat een overzicht van de uitgebrachte voorkeursstemmen
        - (Concept)verkiezingsprogramma 1998 - 2002 Investeren in de toekomst, alsmede Verkiezingsprogramma en regeerakkoord Wat is bereikt?, 1997 - 1998, 519
        - Analyse VVD-verkiezingsprogramma 1998 Investeren in de toekomst, wat is er gerealiseerd?, 1998, 520; stuk
        - Vraag- en antwoordboek. De meest gestelde vragen en antwoorden per beleidsterrein, 1998, 521; stuk
      - Verkiezingen van 15 mei 2002, 2001 - 2002, 522-525
        - Brainstormboek van de Werkgroep Campagne en (Nieuwe) Media inzake een verzameling ideeën over het gebruik van oude en nieuwe media ten behoeve van de verkiezingscampagne van 2002, 2001, 522; stuk
        - Voorbereiding, 2001, 523
        - Evaluatieverslag getiteld Na 15 mei 2002: De weg naar electoraal herstel voor de VVD, 2002, 524; stuk
        - Kandidatenlijsten, 2002, 525; pak
      - Verkiezingen van 30 november 2006, 2006 - 2007, 526-532
        - Argumentatieboxen ten behoeve van de campagne, 2006, 526; pak
          Openbaarheid beperkt tot 01-01-2027
        - Opmerkingen naar aanleiding van een notitie van het Centraal Plan Bureau (CPB) en beantwoording van CPB-vragen over het ex ante beeld van het VVD-verkiezingsprogramma, 2006, 527
        - Vergaderstukken van de Beheersings Project Ontwikkelingssamenwerking (BPO), 2006, 528
        - Vergaderstukken van het Campagneteam 2006, 2006, 529
        - Verkiezingscampagnes van de Partij van de Arbeid (PvdA), Christen Democratisch Appèl (CDA) en de VVD, 2006, 530; pak
        - War Book voor het debat M. Rutte versus W. Bos in Nova Politiek op 8 september 2006, 2006, 531
        - Analyses en verkiezingsonderzoeksresultaten, 2006 - 2007, 532; pak
          Openbaarheid beperkt tot 01-01-2028
      - Documentatie, 1968 - 1991, 533-535
        - Onderzoek naar Tweede Kamerverkiezingen, 1968 - 1981, 533
        - Folders en uitgaven ten behoeve van de verkiezingscampagnes, 1974 - 1985, 534; pak
        - Diverse documentatie inzake de Partij van de Arbeid (PvdA), 1976 - 1991, 535; pak
    - Het voorbereiden en uitzetten van een campagnestrategie voor de Provinciale Statenverkiezingen van 1987, 1986 - 1987; 536; 1 pak
    - Gemeenteraadsverkiezingen, 1982 - 2006; 537-543; 1 pak, 3 omslagen en 3 stukken
      - Gemeenteprogramma 1982, 1982, 537; stuk
      - Leidraad gemeenteprogramma 1994-1998, 1993, 538; stuk
      - Campagneplan Een veilige leefbare stad, ten behoeve van de gemeenteraadsverkiezingen van Amsterdam op 6 maart 2002, 2002, 539; stuk
      - Richtlijnen en ideeën voor de gemeenteraadsverkiezingen van Amsterdam 2006, 2005, 540
        Openbaarheid beperkt tot 01-01-2026
      - Campagneplan 7 maart 2006, 2005 - 2006, 541; pak
      - Fractieweekend van 25 en 26 augustus in het kader van de evaluatie van de gemeenteraadsverkiezingen 2006, 2006, 542
      - Samenvatting onderzoeksresultaten gemeenteraadsverkiezingen opgesteld door J. Arensman (politiek secretaris), 2006, 543
    - Europese verkiezingen, 1979 - 1989; 544-546; 1 pak, 1 omslag en 1 stuk
      - Verkiezingscampagneplan 1979, 1979, 544
      - (Concept)programma voor Europa, 1983 - 1984, 545; omslag
      - Een Europa van vrije bewuste vrije burgers. Europees verkiezingsprogramma '89 van de Europese Liberaal-Democraten Een Europa van vrije en bewuste burgers, 1989, 546; stuk
    - Kandidaatstellingsreglementen voor de Gemeenteraad, Tweede Kamer, Provinciale Staten, Eerste Kamer en het Europees Parlement, 1996; 547; 1 stuk
  - Commissies/portefeuilles, A.5
    - Algemeen, A.5.01
      - Ledenlijsten, 1968 - 1972; 548-555; 4 omslagen en 4 stukken
        - Van de Landbouwcommissie van de VVD, 548; stuk
        - Van de Subcommissie Ontwikkelingssamenwerking, 549; stuk
        - Van de Commissie Verkeer en Vervoer van de VVD, 1968, 550
        - Van de fracties van de Eerste en Tweede Kamer van de VVD, 1970, 551; stuk
        - Van de Stichting Liberaal Reveil, 1970, 552
        - Van de Commissie ter Bestudering van de Consequenties der Uitvoering van de Algemene Bijstandswet, 1971, 553; stuk
        - Van de Buitenlandse Commissie van de VVD, 1971 - 1972, 554
        - Van de Defensiecommissie, 1972, 555
      - Redevoeringen, verhandelingen en besprekingen betreffende uiteenlopende onderwerpen, 1976 - 1980; 556; 1 pak
      - Commentaar van de fractie getiteld Democratisering op maat, op het regeringsstandpunt inzake democratisering van gesubsidieerde instellingen, 1979; 557; 1 stuk
      - Door de fractie goedgekeurde kamervragen van de fractieleden, 1982 - 2002; 558-568; 10 pakken en 1 omslag
        - 1982 - 1984 juni, 1982/1984, 558
        - 1984 juli - 1985, 1984/1985, 559
        - 1986 - 1990 juni, 1986/1990, 560
        - 1990 juli 19 - 1994 mrt. 16, 1990/1994, 561
        - 1994 apr. 07 - 1995 dec. 15, 1994/1995, 562
        - 1996 jan. 03 - 1997 mei 29, 1996/1997, 563
        - 1997 juni 03 - 1998 mei 07, 1997/1998, 564
        - 1998 mei 12 - 1999 juni, 1998/1999, 565
        - 1999 juli - 2000 juli 31, 1999/2000, 566
        - 2000 aug. 01 - 2002 mrt. 13, 2000/2002, 567
        - Mrt. 20 - dec. 20 2002, 568; omslag
      - Fractie-inbreng voor het parlementaire jaar 1983 - 1984 (nota's, kamervragen, toespraken en dergelijke), 569-570; 2 pakken
        Zie voor kamervragen ook inv.nrs. 67 - 85
        - 1983 okt. - 1984 mrt. 13, 1983/1984, 569
        - Mrt. 15 - juni 1984, 570
      - Nota's inzake de organisatie van de diensten der Tweede Kamer der Staten-Generaal, 1983 - 1984; 571; 1 omslag
      - Standpunt in hoofdlijnen over een tot stand te komen Wet Gelijke Behandeling, met bijlagen, 1984; 572; 1 omslag
      - Kamervragen van fractieleden, 1984 - 1985; 573-574; 2 pakken
        In tegenstelling tot de kamervragen onder inv.nrs. 574 - 576 bevatten deze kamervragen geen goedkeuringsstempels
        - 1984, 573
        - 1985, 574
      - Het informeren van de VVD-leden over het beleid van de tweede kamerfractie middels een beleidsnotitie gepresenteerd op de jaarlijkse Algemene Vergadering, 1984 - 1996; 575; 1 omslag
      - Vergaderstukken van het Secretarissenoverleg van de tweede kamerfracties, 1984 - 2001; 576-577; 2 pakken
        - 1984/1993, 576
        - 1994/2001, 577
      - Het opmaken van een prioriteitenlijst van onderwerpen die de VVD-fractie wil behandelen in de Tweede Kamer voor de week van 24 - 27 juni 1985, 578; 1 omslag
      - Vergaderstukken van het Presidium van de Tweede Kamer, 1986 - 2001; 579-596; 18 pakken
        Geordend op vergaderdatum
        - 1986 juni 26 - 1988 juni 15, 1986/1988, 579
        - 1988 aug. 31 - 1989 feb. 15, 1988/1989, 580
        - Feb. 28 - apr. 12 1989, 581
        - Apr. 27 - juni 28 1989, 582
        - Sep. 09 - dec. 20 1989, 583
        - Jan. 17 - mei 09 1990, 584
        - Mei 23 - dec. 19 1990, 585
        - Jan. 23 - juni 05 1991, 586
        - Juni 19 - sep. 25 1991, 587
        - Okt. 09 - dec. 18 1991, 588
        - 1992 jan. - mei 1992, 589
        - Juni - dec. 1992, 590
        - Jan. - mei 1993, 591
        - Juni - dec. 1993, 592
        - Jan. - apr. 08 1994, 593
        - 1994 apr. 13 - 1997 jan. 22, 1994/1997, 594
        - 1997 feb. 19 - 1999 mrt. 31, 1997/1999, 595
        - 1999 apr. 28 - 2001 sep. 05, 1999/2001, 596
      - Toespraken en spreekbeurten van J.J.C. Voorhoeve (fractievoorzitter), H.E. Koning (staatssecretaris van Financiën) en R.W. de Korte (minister van Economische Zaken), 1989 - 1989; 597; 1 omslag
      - Vergaderstukken van het overleg tussen het Managementteam (MT) en de ambtelijk secretarissen van de fracties, 1989 - 1996; 598-599; 2 pakken
        Hier het Managementteam van de Tweede Kamer
        - 1989 - 1993, 598
        - 1994 - 1996, 599
      - Ontwikkelingen van een nieuwe huisstijl en logo voor de Tweede Kamer der Staten-Generaal, 1991; 600; 1 omslag
      - 'Vragenboek' inzake de meest gestelde vragen per beleidsterrein, 1995 - 1997; 601; 1 omslag
      - Werkafspraken van de VVD-tweede kamerfractie, 2004; 602; 1 omslag
        Openbaarheid beperkt tot 01-01-2025
      - Moties voorgesteld door A. van Miltenburg en G. Wilders, alsmede mondelinge vragen tijdens het vragenuur, 2006; 603; 1 omslag
      - Staten houdende overzichten van de verschillende vaste kamercommissies en hun samenstelling, 1980/1986; 604; 1 omslag
    - Buitenlandse Zaken, A.5.02
      - Aantekeningen van NN van een bespreking met minister van Buitenlandse Zaken J.M.A.H. Luns over enige buitenlandse politieke aangelegenheden, 1969; 605; 1 omslag
      - Fractieberaad inzake het conflict in het Midden-Oosten, 1973; 606; 1 pak
      - Standpuntbepaling inzake het beleid ten aanzien van de mensenrechten in Zuid-Afrika, 1978 - 1981; 607; 1 omslag
      - Nota's, notities en discussiestukken, 1980 - 1988; 608-611; 1 omslag en 3 stukken
        - Notitie van F. Bolkestein inzake boycots, alsmede een vraaggesprek met de Haagsche Post inzake boycots, 1980, 608; omslag
        - Discussiestuk van J.J.C. Voorhoeve voor de fractieleden inzake de bezwaren tegen het voorstel dat de Noord-Atlantische Verdragsorganisatie (NAVO) een 'no-first-use'-verklaring aflegt, 1982, 609
        - Nota van de VVD Tweede Kamerfractie getiteld IKV (Interkerkelijk Vredesberaad) en VVD. De politiek van het IKV getoetst aan liberale uitgangspunten, 1985, 610
        - Notitie van F.W. Weisglas voor de fractieleden inzake zijn bevindingen van het parlementaire delegatiebezoek naar Suriname, 1988, 611
      - Verzoek van de VVD-fractieleden de Tweede Kamer bijeen te roepen overeenkomstig art. 43 van het Reglement van Orde ten einde haar in staat te stellen haar oordeel over het door de regering gegeven antwoord op de vraag van de VVD-leden Ploeg en Wiegel met betrekking tot het door de regering in te nemen standpunt ten aanzien van de modernisering van de westelijke kernwapens, 1981; 612; 1 omslag
      - Correspondentie met J. Caris inzake het buitenlandse beleid in het kader van vermeende geschiedvervalsing en onrecht, onder meer met betrekking tot Israël en de Verenigde Staten, 1982; 613; 1 omslag
        De correspondentie is veelal in het Duits gesteld
      - Reacties van burgers en belangenorganisaties op de campagne Afwentelen of Omwentelen van Solidaridad (de Interkerkelijke Actie voor Latijns Amerika), 1983 - 1984; 614; 1 omslag
        Bevat een algemene antwoordbrief
      - Onderzoeken van de mogelijkheden de financiële hulp aan de Stichting Hulp aan Landgenoten in Indonesië (HALIN) te onttrekken uit de Consignatiekas, 1984; 615; 1 omslag
      - Vergaderstukken van de Ad-hoc Werkgroep Publiciteit, 1984; 616; 1 omslag
        Ressorteerde onder de Koepelcommissie Buitenland
      - Ingekomen brief met bijlagen van de Union of Capeverdians for an Independent Democracy om aandacht te vragen voor de problematiek in Kaapverdië, 1986; 617; 1 omslag
      - Ingekomen stukken inzake de kwestie voedselhulp aan de Sovjet Unie, 1990; 618; 1 omslag
      - Verzoek van vice-fractievoorzitter H.F. Dijkstal aan de Kamervoorzitter om de ter stilzwijgende goedkeuring aangeboden overeenkomst tussen het Koninkrijk der Nederlanden en de International Organisation for Migration aan de uitdrukkelijke goedkeuring der Staten-Generaal te onderwerpen, met ondersteunende handtekeningen, 1990; 725; 1 omslag
    - Defensie, A.5.03
      - Voorbereiden van de bestuursvergadering van 5 november 1979 inzake het opstellen van mediabeleid met betrekking tot het inpassen van het kernwapenbeleid van de Noord-Atlantische Verdragsorganisatie (NAVO), 619; 1 omslag
      - Protestbrieven aan de VVD-fractie, met name aan E. Nijpels met verzoeken om tegen kruisraketten (kernwapens) te stemmen, 1984 - 1985; 620-621; 2 pakken
        - Brieven van buitenlandse personen en groeperingen, 1984, 620
          Brieven zijn veelal in het Engels of Duits gesteld
        - Brieven van Nederlandse personen en groeperingen, 1984 - 1985, 621
      - Nota van de VVD Tweede Kamerfractie getiteld IKV (Interkerkelijk Vredesberaad) en VVD. De politiek van het IKV getoetst aan liberale uitgangspunten, 1985; ---
        Zie voor het stuk inv.nr. 610
    - Binnenlandse Zaken, A.5.04
      - Burgemeestersvacatures, sollicitaties en benoemingen, 1963 - 1974; 622-626; 5 pakken
        - A - K, 1963/1971, 622
        - L - Z, 1963/1971, 623
        - A - K, 1970/1974, 624
        - L - Z, 1970/1974, 625
        - Overzicht burgemeestersvacatures, inwonersaantallen van gemeenten A - Z, 1970 - 1974, 626
      - Het innemen van een standpunt inzake aanpassing van de schadeloosstelling van tweede kamerleden, 1971 - 1991; 627; 1 pak
        Wet Schadeloosstelling Leden Tweede Kamer der Staten-Generaal valt onder de verantwoordelijkheid van de minister van Binnenlandse Zaken
      - Het informeren van het Ministerie van Binnenlandse Zaken over de Vondelparkaffaire, 1972; 628; 1 omslag
        Ten tijde van de Vondelparkaffaire werd op grote schaal zonder vergunning gekampeerd in het Vondelpark
      - Verslag van een vertrouwelijke bespreking van H.E. Koning met een contactpersoon betreffende diens vermeende voorkennis van de Molukse gijzelingen in 1977 en diens aanbod om in Molukse kringen informatie te vergaren over mogelijke nieuwe acties, met begeleidend memo., 14 december 1977; 755; 2 stukken
      - Vergaderstukken van de Fractiecommissie Binnenlandse Zaken, 1977 - 1994; 632; 1 pak
      - Documentatie, 1979 - 1984; 633-635; 2 omslagen en 1 stuk
        - Juridische status van het Koningshuis en de leden daarvan, in het bijzonder inzake de wenselijkheid van beperking van het lidmaatschap van het Koningshuis, 1979 - 1983, 633
        - Koningin Beatrix, alsmede toespraken van Hare Majesteit, 1980 - 1984, 634
        - Brochure Deregulering ten behoeve van VVD bestuurders bij gedecentraliseerde overheden, 1984, 635; stuk
      - Het ontwikkelen van een visie inzake de criminaliteitsbestrijding, 1984 - 1990; 636; 1 omslag
      - Nota's, plannen en rapporten, 1984 - 2002; 637-641; 5 stukken
        - Samenvatting van het VVD-Aktieplan Bestrijding Criminaliteit en Vandalisme, 637
        - Nota van de VVD-tweede kamerfractie houdende een uiteenzetting over deregulering en privatisering in theorie en praktijk, 1984, 638
        - Nota van de VVD-tweede kamerfractie getiteld De bestuurder betaald. Naar een volwaardige materiële rechtspositie van staten- en raadsleden, gedeputeerden en wethouders, 1989, 639
        - Nota van de VVD-tweede kamerfractie getiteld Gemeenten, provincies en internationaal beleid, 1989, 640
        - Rapport van de VVD Commissie Positie Burgemeester en Verandering Lokaal Bestuur getiteld Naar een nieuwe ambtsketen voor de burgemeester?, 2002, 641
      - Het leveren van commentaar op het Wetsvoorstel 20 668 inzake het nieuwe decoratiestelsel, 1988 - 1990; 642; 1 omslag
      - Inbreng van de VVD-fractie inzake de nieuwe Gemeentewet, 1988 - 1990; 643; 1 omslag
      - Commentaar van N. Moonen bij een artikel over de gewijzigde Kieswet, 1989; 644; 1 omslag
      - Achtergrondinformatie ten behoeve van een themavergadering inzake departementale herindeling, 1992; 645; 1 stuk
      - Ingekomen protestbrieven tegen de annexatie van gemeente Vleuten-De Meern door de gemeente Utrecht, 1998; 646; 1 omslag
    - Justitie, A.5.05
      - Het vormen van een opinie inzake de aanpassing van het omgangsrecht na echtscheiding met betrekking tot kinderen, 1976 - 1988; 647-649; 3 pakken
        Niet nader onder te verdelen. Het betreft hier voornamelijk documentatie en ingekomen commentaren en stukken
        - 1976 - 1980, 647
        - 1979 - 1980, 648
        - 1981 - 1988, 649
      - Het behandelen van een wijziging van de alimentatieregeling, in het bijzonder inzake limitering van de tijdsduur van de alimentatie, 1978 - 1987; 650-652; 3 pakken
        - 1978 - 1987, 650
        - 1979 - 1983, 651
        - 1981 - 1985, 652
      - Discussiestuk ter voorbereiding van de themavergadering over de verhouding wetgeving - rechtspraak, met geleidebrief, 1989; 655; 1 omslag
      - Standpunt van de VVD-tweede kamerfractie over immigratie en integratie, 1997; 656; 1 omslag
    - Onderwijs, Cultuur en Wetenschappen, A.5.06
      - Nader advies betreffende de herstructurering van de aardwetenschappen, van 10 hoogleraren, 1970; 657; 1 omslag
      - Ingekomen en uitgegane stukken inzake de problematiek op het terrein van algemeen maatschappelijk werk en gezinsverzorging, 1977 - 1980; 658; 1 pak
      - Het ontwikkelen van een visie op een liberaal mediabeleid, onder meer door middel van de Medianota, 1977 - 1983; 659; 1 omslag
      - Voorlopige reactie op de Nota over het beleid inzake de doorgifte van buitenlandse omroepprogramma's via Nederlandse kabelnetten (de Kabelnota), 1980; 660; 1 omslag
      - Ingekomen brieven inzake bezuinigingen in het onderwijs, 1982 - 1983; 661-666; 6 pakken
        - 1982/1982, 661
        - 1982/1982, 662
        - 1982/1982, 663
        - 1982/1982, 664
        - 1983/1983, 665
        - Afgewezen ingekomen brieven, 1983, 666
      - Stukken inzake de oprichting van Contactcentra Onderwijs Arbeid (COA), 1982 - 1985; 653-654; 2 pakken
        - 1982, 653
        - 1983 - 1985, 654
      - Reacties van burgers en belangenorganisaties op het advies van de Landelijke Werkgroep Orkestenbestel inzake de herinrichting van het Orkestenbestel, 1983; 667; 1 omslag
        Van C.W. Keja, bevat een algemene antwoordbrief
      - Nota van de VVD-tweede kamerfractie getiteld Kiezen voor autonomie. Naar een maatschappelijk verantwoord pedagogisch ondernemerschap, 1993; 668; 1 stuk
    - Financiën, A.5.07
      - Het stellen van vragen en/of het maken van opmerkingen op de raming van benodigde uitgaven en ontvangsten van de Tweede Kamer, 1984 - 1997; 669; 1 pak
    - Rijksuitgaven, A.5.08
      - Nota en commentaar naar aanleiding van de Miljoenennota 1974 en 1977, alsmede een voorstel voor de ombuiging van het sociaaleconomisch en financieel beleid tot en met 1980, 1974 - 1976; 670; 1 omslag
      - Bijdragen inzake de Algemene Politieke Beschouwingen van 1996 van fractievoorzitters van de politieke partijen VVD, Partij van de Arbeid (PvdA), Christen Democratisch Appèl (CDA) en Democraten '66 (D66), 671; 1 omslag
      - Scenario's voor M. Rutte ten behoeve van de Algemene Beschouwingen, 2006 - 2007; 672; 1 omslag
    - Economische Zaken, A.5.09
      - Vergaderstukken, 1966 - 1974; 673-675; 3 omslagen
        - Sociaal-Economische Commissie van de VVD-fractie, 1966 - 1974, 673
        - Landelijke Middenstandscommissie inzake het Wetsontwerp Heffing van Omzetbelasting naar de Toegevoegde Waarde, 1968 - 1973, 674
        - Vergaderstukken van de Werkgroep Inkomenspolitiek, 1973, 675
          Bevat tevens de nota betreffende de inkomenspolitiek en krantenknipsels Liberaal Manifest
      - Regionaal beleid, 1967 - 1981; 676-678; 1 pak en 2 omslagen
        - Documentatie en aantekeningen inzake de Bijzondere Commissie van de Tweede Kamer voor de Nota Ontwikkeling van het Noorden des Lands, 1967 - 1968, 676-677
          - 1987 - 1989, 676
          - 1967 - 1968, 677; 1 pak
        - Persverklaring van de Bestuurscommissie Noorden des Lands inzake de Regeringsnota Regionaal Sociaal-Economisch Beleid 1981/1985, alsmede persreacties en een reactie van het gewest Twente, 1980 - 1981, 678
      - Nota's en geschriften, 1969 - 1983; 679-683; 5 stukken
        - Nota inzake het Wetsontwerp Vennootschapsbelasting, 1969, 679
        - Geschrift van de hand van kamerlid H. Jacobse getiteld Overheidssteun aan bedrijven, 1979, 680
        - Discussienota getiteld Energie, 1982, 681
        - Discussienota getiteld Stin-zônes (stimulerings- en innovatie) samengesteld door A.J. te Veldhuis en B.J.G. van der Kooy, 1983, 682
        - Inleidend geschrift van de hand van kamerlid A.J. te Veldhuis getiteld Deregulering en privatisering ten behoeve van het symposium Maatschappij en Onderneming in Goes op 26 maart 1983, 1983, 683
      - Bijlage over de koopkrachtontwikkeling en loonontwikkeling voor 1981, behorende bij de voorstellen in de Stichtingsbrief van 7 november 1980, 684; 1 omslag